【裁判字號】    92,訴,262
【裁判日期】    920626
【裁判案由】    違反槍砲彈藥刀械管制條例等
【裁判全文】
臺灣基隆地方法院刑事判決                          九十二年度訴字第二六二號
    公  訴  人  臺灣基隆地方法院檢察署檢察官
    被      告  乙○○
    指定辯護人  本院公設辯護人  甲○○
右列被告因違反槍砲彈藥刀械管制條例等案件，經檢察官提起公訴（九十二年度偵字
第一一四五號），本院判決如左︰
    主  文
乙○○未經許可持有手槍，處有期徒刑伍年陸月，併科罰金新台幣貳拾萬元，罰金如
易服勞役以罰金總額與六個月之日數比例折算。扣案之制式半自動手槍壹把（槍枝管
制編號0000000000號，槍號為六七五六Ｕ號，含彈匣壹只）、制式子彈參
顆、擦槍工具壹批均沒收。
    事  實
一、乙○○明知槍砲、彈藥均為政府公告管制未經許可不得非法持有之物品，仍於民
    國九十二年一月中旬某日在臺東市○○路某餐廳中，以新臺幣四十二萬五千元之
    代價，向綽號「明哥」不詳姓名年籍之成年男子，購買捷克製造ＣＺ七五Ｂ型制
    式手槍一把（槍枝管制編號0000000000號，槍號為六七五六Ｕ號，含
    彈匣一只）、制式子彈十二顆，乙○○並將之放置在基隆市○○區○○街一０二
    號六樓頂樓加蓋住處，非法持有上開制式槍、彈，供己賞玩之用。九十二年二月
    間，乙○○並因好奇曾於上開處所頂樓試射一發子彈，僅剩餘子彈十一顆。嗣同
    年三月二十二日十五時二十分許，為警在其基隆市之前開居所扣得上開制式手槍
    一把、子彈十一顆、彈匣一只與擦槍工具一批。
二、案經臺北市政府警察局士林分局、警政署刑事警察局偵二隊報告臺灣基隆地方法
    院檢察署檢察官偵查起訴。
    理  由
一、右揭犯罪事實，業據被告乙○○於偵查及本院審理時坦承：「確實有買一把手槍
    及十二發子彈，因為從小就喜歡槍械，以前是買玩具手槍或瓦斯槍，曾經在台東
    工作三年，有一次在餐廳和朋友吃飯，朋友認識隔壁桌的「明哥」，邊吃飯邊聊
    天，得知『明哥』有一把手槍想要賣我，我有答應，彈匣、手槍及子彈是在台東
    市○○路某餐廳向『明哥』以四十二萬五千元買的，至於擦槍工具是買槍後，在
    基隆市○○路軍營對面的軍用品社購買的，槍有試槍，在六樓頂樓加蓋旁的空地
    試射」等語不諱，復有在其居住之基隆市○○區○○街一０二號六樓頂樓加蓋住
    處，經警扣得捷克製造ＣＺ七五Ｂ型制式手槍一把、子彈十一顆、彈匣一只與擦
    槍工具一批在卷可佐，經送內政部警政署刑事警察局鑑定結果，認「一、送鑑制
    式手槍壹枝，認係捷克ＣＺ廠七五Ｂ型口徑九ｍｍ之制式半自動手槍，送鑑時槍
    號遭磨滅，經以電解腐蝕法重現結果，研判槍號為「六七五六Ｕ」，槍管內具陸
    條左旋來復線，機械性能良好，認具殺傷力；二、送鑑子彈壹拾壹顆，認均係口
    徑九ｍｍ之制式子彈，認均具殺傷力」等情，有該局出具之刑鑑字第Ｚ0000
    00000號槍彈鑑定書可佐，復有扣押物品目錄表、現場照片六幀在卷足憑，
    被告之自白與事實相符，可以採信，其事證明確，犯行已堪認定。
二、核被告所為，係違反槍砲彈藥刀械管制條例第七條第四項未經許可持有手槍罪、
    第十二條第四項之未經許可持有子彈罪。又被告以一持有行為，同時觸犯上開未
    經許可持有制式手槍罪、未經許可持有子彈罪二罪名，為想像競合犯，應依刑法
    第五十五條之規定從較重之槍砲彈藥刀械管制條第七條第四項之未經許可持有制
    式手槍罪處斷。爰審酌被告犯罪之動機、目的係為收集槍械供己收藏之用、惟明
    知手槍、彈藥為政府公告管制持有之物品，猶以鉅額購入，並曾為測試性能而試
    射一發子彈，對社會治安造成莫大之潛在危害，然其犯後態度坦承犯行等一切情
    狀，量處如主文所示之刑，並就罰金部分諭知易服勞役之折算標準。扣案之制式
    半自動手槍一把（槍枝管制編號0000000000號，槍號為六七五六Ｕ號
    ，含彈匣壹只）、制式子彈三顆，係屬違禁物，應依刑法第三十八條第一項第一
    款之規定宣告沒收；至於鑑定時試射之八顆制式子彈部分，業已因試射而滅失，
    非屬違禁物品，不得宣告沒收。又扣案之擦槍工具一批，係供持有手槍之犯罪所
    用物品，且為被告所有，應依同條第二款規定沒收。
據上論斷，應依刑事訴訟法第二百九十九條第一項前段，槍砲彈藥刀械管制條例第七
條第四項、第十二條第四項，刑法第十一條前段、第五十五條、第四十二條第三項、
第三十八條第一項第一款、第二款、罰金罰鍰提高標準條例第二條，判決如主文。
本案經檢察官李辛茹到庭執行職務。
中      華      民      國    九十二    年      六      月    二十六    日
                                  臺灣基隆地方法院刑事第三庭
    法  官    何  怡  穎
右正本證明與原本無異。
對於本件判決如有不服，應於收受送達後十日內，向本院提出上訴書狀，上訴於臺灣
高等法院，並按他造當事人之人數附具繕本。
                                        書記官    李  繼  業
中      華      民      國    九十二    年      七      月      二      日
附錄論罪法條
槍砲彈藥刀械管制條例第七條：
    未經許可，製造、販賣或運輸火砲、肩射武器、機關槍、衝鋒槍、卡柄槍、自動
    步槍、普通步槍、馬槍、手槍或各類砲彈、炸彈、爆裂物者，處死刑、無期徒刑
    或七年以上有期徒刑；處徒刑者，併科新台幣三千萬元以下罰金。
    未經許可，轉讓、出租或出借前項所列槍砲、彈藥者，處無期徒刑或五年以上有
    期徒刑，併科新台幣一千萬元以下罰金。意圖供自己或他人犯罪之用，而犯前二
    項之罪者，處死刑或無期徒刑；處徒刑者，併科新台幣五千萬元以下罰金。
    未經許可，持有、寄藏或意圖販賣而陳列第一項所列槍砲、彈藥者，處五年以上
    有期徒刑，併科新台幣一千萬元以下罰金。第一項至第三項之未遂犯罰之。
槍砲彈藥刀械管制條例第十二條：
    未經許可，製造、販賣或運輸子彈者，處一年以上七年以下有期徒刑，併科新台
    幣五百萬元以下罰金。未經許可，轉讓、出租或出借子彈者，處六月以上五年以
    下有期徒刑，併科新台幣三百萬元以下罰金。
    意圖供自己或他人犯罪之用，而犯前二項之罪者，處三年以上十年以下有期徒刑
    ，併科新台幣七百萬元以下罰金。未經許可，持有、寄藏或意圖販賣而陳列子彈
    者，處五年以下有期徒刑，併科新台幣三百萬元以下罰金。
    第一項至第三項之未遂犯罰之。


司法院資訊處製作；財團法人民間司法改革基金會備份。
